行　政　法　院　判　決　　　　　　　　　　　　　　八十八年度判字第一一七號
　　再 審原 告　丙○○
　　　　　　　　丁○○
　　　　　　　　甲○○
　　　　　　　　己○○
　　　　　　　　戊○○
　　參　加　人　乙○○　　台北市○○○路○段六九七號三樓
　　　　　　　　　　　　　兼.
　　再 審被 告　雲林縣政府
右當事人間因都市計畫事件，再審原告對本院中華民國八十六年十二月二十四日八十
六年度判字第三二四五號判決提起再審之訴。本院判決如左︰
　　主  文
再審之訴駁回。
　　事  實
緣再審原告於民國八十五年八月九日向再審被告提出陳情，要求鑑測出內政部四十四
年四月十三日台內地字第六六五四號函所核定之雲林縣北港鎮○○路十二公尺之地
籍圖位置，並依都市計畫樁位測定及管理辦法第三十八條、第十一條規定辦理更正公
告，案經再審被告以八十五年八月十七日府建都字第一○二五七七號函復：「一、．
．．二、北港都市計畫經內政部四十四年四月十三日台（四四）內地字第六六五四號
函核定，其計畫區○○○路道路度規劃為十二公尺，於民國六十五年辦理北港擴大
修訂都市計畫時，將華勝路計畫道路度由原十二公尺變更為二十公尺及二十四公尺
（．．．民國六十六年十二月六日發布實施），其中台端等五人所坐落土地部分規劃
為二十公尺，其原有十二公尺計畫道路樁位應停止使用。三、．．．。」再審原告
不服，提起訴願，請求撤銷再審被告前開所為原有十二公尺計畫道路樁位應停止使
用之行政處分，發回再審被告依其八十五年八月九日之陳情事項辦理，但被駁回，提
起再訴願，亦遭決定駁回，提起行政訴訟，經本院八十六年度判字第三二四五號判決
（以下稱為原判決）駁回其訴。再審原告不服，主張原判決有行政訴訟法第二十八條
第十款情形，提起再審之訴。茲摘兩造訴辯意旨於次：
再審原告起訴意旨及補充理由略謂：一、查當事人發見未經斟酌之證物或得使用該證
物者，得以再審之訴對於確定終局判決聲明不服，因當事人不知有此致未經斟酌，現
始知之或知有此而不能使用，現始得使用者而言：(一)依據證二雲林縣政府‧‧１０
何錦和、甲○○營造執照許可處分訖證第二九四號、北港加油站前面華勝路段都市計
畫圖，圖上華勝路路雖寫明C-A間ｍ，但使用比例尺1:3000丈量結果兩條路界C-A
間竟出現十五公尺強之路，圖、字不相符合。四十六年十二月九日修測完成之當時
，其地段圖華勝路在北港加油站處出現C-B十八公尺路界、路與都市計畫圖之C-A十
八公尺不相符之情形。之後都市計畫圖配合修測作弊由C-A 非法變更為C-A（同C-A，
請參閱地籍圖事件八十六年十一月二十六日再審起訴狀證物及理由，及證一‧‧
９起至‧３‧止地段圖與都市○○○路、路界不一致情形比較圖、現況圖及
‧５‧起訴狀證一北港地政事務所‧７‧雲北地圖謄字第五三五八號地籍圖
謄本為本都市計畫圖事件未經斟酌之證據），造成路、路界甚為紛亂，修測結果確
有地籍圖與都市○○○路、路界不一致，而相互矛盾，兩者又同時與內政部‧４
‧內地字第六六五四號函所核定之十二公尺計畫路完全不符合。原判決及再審
被告對上述作弊所產生之矛盾始終無法舉證澄清，又拒鑑測十二公尺路、路界、位
置，明顯偏頗、包庇，實在不夠擔當。按有利及不利之證據均應調查，依調查證據結
果認定事實，才能符合證據、論理、經驗三法則。原判決此部分未加斟酌，(二)從證二
，北港加油站前之都市計畫圖，確已證實圖、字不相符，原因也在華勝路西邊配合修
測作弊，使用修測結果之Ｃ路界，而東邊使用都市○○○○○路界Ａ（同Ａ、C-A 
Ｍ強），故十二公尺都市計畫案迄未分割、登記、使用之事證明確，鐵證如山，此事
實核與1316-13、1316-16及0000-00 0筆地號之戶地調查表，變更原因欄內記載變更
原因為‧３‧因分割而實際未分割、登記之事實相符，未分割自然指界事實，此
事實又與戶地調查表中「所有權人或領界人蓋章」欄空白、及地籍調查卡內「查得情
形」欄中之「指界人蓋章」欄空白之事實相符。此部分原判決未加斟酌，內政部核定
之十二公尺都市計畫案既未分割、登記、使用，已違背都市計畫樁測定及管理辦法第
三十八條之規定，即實地那有十二公尺計畫路界、路之樁位可言，原判決不察竟認
定：「既已因嗣後都市計畫變更華勝路度及都市計畫樁位重新檢測公告發布實施而
停止使用」云云。如上所述，無植立樁位，那來停止使用﹖原判決已自為矛盾，尤其
原判決對於地段圖由C-B 十八公尺拓二十公尺為D-A ，都市計畫圖北港加油站由 C
-A十五公尺強拓為D-A 二十公尺，均與內政部‧４‧台內地字第六六五四號
函所核定之十二公尺完全扯不上關係，足證該十二公尺都市計畫案為虛設，僅預留作
日後拓之理由，提供拓分割地籍機會給北港地政事務所恢復修測前舊圖上 A-A路
界線在修測後地籍圖上之位置為A-A 之證據明確，鐵證如山，上述事實核與修測開始
當時未依三十三年二月十二日地政署公布實施之地籍測量規則第九十三條應在戶地調
查表及地籍調查卡上暫編地號，記載地籍調查所得各項結果，及未依同規則第一百二
十一條規定於修測完成當時順序編定正式地號，及未依第一百四十二條規定發給業主
一張地段圖（圖上有都市○○路○○路在內，‧５‧原起訴狀證五參考）懼怕
作弊證據（十二公尺都市計畫案未分割、登記、使用事實）落入地主手中之事實完全
相符。足證地籍圖事件及本都市計畫圖事件確有不法因果關係及事證，原判決不察竟
認定六十六年十二月六日公告拓，‧３‧分割測量係從地籍圖上找不到，都市
計畫圖上也找不到之十二公尺拓為D-A 二十公尺，而對於出現B-B 、A-A 、C-C 三
條路界線及C-B 十八公尺C-A 十五公尺強路未加斟酌，明顯有偏頗，缺乏正義。故
十二公尺位置鑑測結果，勾串作弊事證才能完全出現。二、內政部‧４‧內地
字第六六五四號函所核定之十二公尺都市計畫案是由原C-A 十八公尺路變窄而來，
民國六十五年辦理北港擴大修訂都市計畫時，為考量十二公尺太窄不敷交通流量而將
北港加油站前面華勝路段由十二公尺拓為二十公尺路，此事實為再審被告於八十
六年六月四日八六府建都字第八六○○○○九四六九號函所附之答辯書及鈞院判決書
所坦承不諱。如果修測當時，戶地調查表內變更原因欄記載變更原因為‧３‧因
分割，不作假而實實在在依法進行分割作業，依法公告，都市計畫圖也依B-B 分割結
果修訂都市計畫圖公告實施，即C-B 二十公尺路界、路與六十六年十二月六日公告
實施之二十公尺路完全一樣，就不必拿十二公尺路太窄不敷交通流量為理由拓
為二十公尺，這種名正言順之作業不為，偏偏從C-A 十八公尺變窄為十二公尺，又不
分割、不登記、不使用，為掩人耳目在戶地調查表內記載不實之‧３‧因分割，
處心積慮計畫由十二公尺拓為二十公尺。把C-A 搬移至C-B ，造成地籍圖與都市計
畫圖不相符，違背職務非法使用C-A 十五公尺強，‧３‧再藉拓分割地籍時，
恢復A-A 為A-A ，把路界、路搞得亂七八糟，所為何事﹖三、「使用」與「鑑測」
意義迥異，目的不同。原判決駁回理由不符合再審原告及參加人之訴訟標的。因再審
原告及參加人之房屋早在民國五十三年間即建築完成，乙○○已取得合法使用執照，
甲○○已取得合法之建築改良物所有權狀，已無今鑑測十二公尺路界、路位置使用
於建築之必要。請求在地段圖上，複丈成果圖及鑑定圖上鑑測出十二公尺路界、路
，目的在發見勾串作弊之真實能及於完整性，討回公道、確保社會正義。故再審被告
只要依請求提出鑑測結果圖，就不必在無任何證據下強辯、扭曲事實來掩護不法。B-
B 是否分割錯誤路界﹖A-A 是否合法都市○○路界線﹖C-C 是否被都市計畫單位非法
使用之路界﹖C-C 是否被都市計畫單位非法湮滅之都市○○路界線﹖這些問題均有待
內政部‧４‧台內地字第六六五四號函所核定之十二公尺都市計畫案真正位置
鑑測結果來研判。如果再審被告自認修測合法，無勾串作弊事實，理應不懼十二公尺
都市計畫案位置之鑑測，且應奮勇促成，才符合情理。由於北港地政事務所呈供台灣
雲林地方法院之複丈成果圖及台灣省政府地政處土地測量局提供給台灣高等法院台南
分院之鑑定圖上華勝路東側明顯出現兩條路界線（Ｂ及Ａ），即華勝路共有條路界
線Ｂ、Ａ、Ｃ同時存在，圖上猶未將華勝路都市○○路○○路界同時鑑測出來，明顯
有隱藏不可告人之秘密，依一般常識也能理解沒有都市○○道路之度及路界之複丈
成果圖及鑑定圖，對於三條路界線同時存在如何作認定，必有疑問，故依據上述不完
整之複丈成果圖及鑑定圖作為違章建築拆屋還地之司法判決，必有瑕疵，因而必須請
求鑑測十二公尺都市計畫案之確切位置以資救濟，事關都市計畫事件及人民財產權益
之關鍵證物，再審被告及鈞院應無理由拒絕鑑測。經鑑測結果，如確認Ｂ是分割錯誤
路界，即依都市計畫樁測定及管理辦法第十一條規定應即更正，重新辦理公告，並依
土地登記規則第一百二十二條規定更正修測錯誤部分。因而鈞院豈可坐司法依據有
瑕疵之複丈成果圖及鑑定圖判決拆屋還地，損害再審原告及參加人之財產、權益，亦
損害社會經濟資源。依據證五許銀城陳情書第五點，證實使用重測前舊圖作鑑測。為
何再審原告不能使用修測前舊圖鑑測﹖也不能使用十二公尺都市計畫案鑑測﹖人家准
，我們不准﹖人家重測重編地號，為什麼我們沒有﹖四、關於原判決擅改再審原告及
參加人起訴事實理由及擅自改變法條條數，或意旨裁誣部分，說明如下：(一)判決書第
二頁正面第六行：「(三)故意違背地籍測量實施規則第三百零八條規定。」把「貳百零
八條」擅改為「三百零八條。」。(二)判決書第二頁正面末行：『(五)按地籍測量實施規
則第一百零四條：「地籍調查應通知土地所有權人於一定期限內會同辦理。前項調查
情形應由土地所有權人認定違章。」』。把「蓋章」擅改為「違章」。查戶地調查表
及地籍調查卡內調查情形欄無記載暫編地號，亦無記載暫編地號被調查情形，亦無土
地所有權人在暫編地號指界欄內蓋章。(三)判決書第三頁反面第一行：「地政機關應在
一三一六－一三、一三一六－一七之地籍調查卡及戶地調查表內記載暫編地號。」刪
掉「一三一六－一六地號」，因一三一六－一六地號上房屋有建號五四九號公告確定
之地籍位置圖，其路界線Ａ及騎樓與實地及修測前舊圖之路界線Ａ，騎樓位置相符。
同一地號有兩種版本：（一為修測前舊圖，另一版本為修測後地籍圖）。請勿蓄意消
滅甲○○一三一六－一六建物所有權狀及乙○○一三一六－一三使用執照證據。(四)判
決書第四頁正面第九行：「土地所有權人所承認合法路界後」把「路界線」擅改為「
路界後」。(五)判決書第四頁正面第十五行：「五十四年間甲○○向北港地政事務所申
請辦理其一三一六－一三地號上房屋保存登記時．．．」。把一三一六－一六擅改為
一三一六－一三。因依修測前舊圖及圖根點擴大複丈範圍很可能自民政路至民享路之
華勝路段自東：文昌路至西邊仁愛路間進行複丈，結果華勝路加油站對面即再審原告
及參加人房屋前之排水溝路界線Ａ，房屋亭仔腳三公尺深與依都市計畫圖及樁位所測
得之道路路界線Ａ，及亭仔腳深三公尺位置完全符合而公告確定，且與乙○○一三一
六－一三地號上房屋使用執照記載亭仔腳深三公尺位置，及建築線、路界線位置完全
相符而成一直線，故從甲○○一三一六－一六建號五四九公告確定之日起，修測新圖
法律上自然失效而廢棄，已不能再做為複丈之依據，繪製複丈成果圖給司法。(六)判決
書第四頁反面第三行：「該建號五四九號在上角位置地籍圖最左斜線則為A-A 路界」
把「左上角位置」擅改為「在上角位置」。(七)判決書第五頁反面第四行：「實地勘察
時則勘一三一六－四公共設施保留地所有權人蘇顯和．．．」。把「勸」擅改為「勘
」。(八)判決書第五頁反面第十三行：「．．．進而意圖扭曲錯誤路界B-B 為界地址達
其作弊之目的」：把「界址」擅改為「界地址」。(九)判決書第六頁反面第六行：「更
正修測錯誤部分復修測前舊地籍圖之位置」，把「回復修測前舊地籍圖之位置」擅改
為「復修測前舊地籍圖之位置」。漏掉「回」字。(十)判決書第七頁正面第五行：「如
無於乙○○等人之告知」，把「也無於乙○○等人之告知」擅改為「如無於乙
○○等人之告知」。(十一)判決書第七頁正面第十三行：「修測後一三一六－一一至一三
一六－二二從深縮減A-B 之範圍」，把「縱深」擅改為「從深」。(十二)判決書第八頁正
面第十行：「地籍圖且依都市計畫樁測定及管理辦理」，把「一旦」擅改為「且」
字。(十三)判決書第八頁反面第一行：「例如使用於測定建築線無興建房屋．．．」，把
「供興建房屋」擅改為「無興建房屋」。五、綜上所述，台灣省政府地政處土地測量
局及北港事務所可以違背職務道德利用甲○○一三一六－一六建號五四九公告確定後
法律上自然廢棄失效之修測地籍圖做依據赴實地複丈提出複丈成果圖、鑑定圖給司法
判決拆屋還地。何以不准再審原告及參加人合法請求在地段圖、複丈成果圖及鑑定圖
上鑑測出內政部‧４‧台內地字第六六五四號函所核定十二公尺都市○○路○
○路界位置來確保財產上之安全﹖按正義首重公平、公正。原判決偏頗已違公平、公
正原則。六、聲請調查證據事項：(1)「戶地調查表」中「變更原因」欄記載變更原因
為「‧３‧因分割」，請函北港地政事務所提供‧３‧分割之地號土地登記
簿謄本為證，明事實取信社會。(2)向北港地政事務所函調「戶地調查表」「地籍調
查卡」（一三一六－一三、一三一六－一六、一三一六－一七）原件，不得以影本替
代以防變造，證實無新編地號之調查情形記載，亦無土地所有權人因新地號而指界。
(3)函請北港地政事務所依‧２‧地政署公布實施之「地籍測量規則」第一百四十
二條規定提出修測後地段圖，證實乙○○依據再審被告之公文等證據所繪製之「‧
‧９起至‧３‧止地段圖與都市○○○路、路界不一致情形比較圖、現況圖
均符合證據、論理、經驗法則為真實。(4)函請北港地政事務所提供因修測登報公告之
報紙及門首公告照片，如提不出來就是無公告。(5)函請再審被告提出二十八年六月八
日公布實施都市計畫法第七條，五十三年九月一日修正公布都市計畫法第二十四條、
第六十七條，六十二年九月六日修正公布都市計畫法第二十六條、第八十六條所規定
應呈報內政部核備之都市計畫實施狀況「年報表」及「五年檢討表」，證實確有依規
定呈報，否則包庇路、路界紛亂情形為真實。迨‧３‧拓分割地籍後，才於
‧‧作第一次檢討亦為真實，勾串作弊事證明確。七、再審被告所為答辯，無
具體證據證明內政部‧４‧台內地字第六六五四號函所核定華勝路都市○○路
十二公尺案確有分割、登記、使用事實，亦無具體證據證明北港加油站確實建於內
政部所核定之十二公尺路界、路，更無具體證據證明四十三年至四十七年間華勝路
段之修測符合重測要件之理由，更無具體證據證明再審原告及參加人指摘再審被告之
地政與都市計畫單位勾串作弊製造修測錯誤之各點事證為不實。而默認違法事實及因
果關係為真，因地籍圖與都市計畫圖自始即應為兩面一體之資料，故兩者間之關係密
不可分，必互為因果，查地籍圖事件再審原告及參加人確於八十六年十一月二十六日
向鈞院提起再審起訴狀，此有鈞院書狀收據可憑，然再審被告竟以不實之答辯：「．
．．且最近因地籍圖重測事件經本府以八十六年七月二十六日八六府地測字第八六○
○○二五七○二號函提出答提出答辯在案」，企圖掩護其無理由答辯，一向強詞奪理
之不法事實。由此可證再審被告確有修測錯誤事實，默認再審原告及參加人八十六年
十一月二十六日所提地籍圖都市計畫事件再審起訴狀內所指摘勾串作弊互為不法因果
關係事證為真實。故再審被告對於上述八十六年十一月二十六日之再審起訴狀迄今無
法提出答辯狀寄達再審原告之代收人乙○○住處。並依職權依再審原告及參加人八十
七年二月二十五日再審起訴狀（都市計畫事件）聲請調查證據部分進行調查，依調查
結果認定事實，判決將原處分、訴願、再訴願決定及鈞院原判決撤銷等語。
再審被告答辯意旨略謂：雲林縣北港都市計畫區○○○路道路度係經內政部四十四
年四月十三日台內地第六六五四號函核定，其規劃度為十二公尺，再審被告於六十
五年間辦理北港擴大都市計畫及現行都市計畫通盤檢討案時，已依都市計畫法第十九
條規定以六十六年七月一日六六府建都字第四六九八八號函辦理公開展覽，展覽期間
自六十六年七月一日起至六十六年七月三十一日止，本案經臺灣省政府六十六年十二
月六日六六府建四字第二三二八號函核准後，再審被告依照都市計畫法第二十一條規
定以再審被告六十六年十二月六日六六府建都字第八九四一五號函公告發布實施，旋
即由再審被告依都市計畫樁測定及管理辦理第五條規定辦理樁位測定並以再審被告六
十八年二月七日六八府建都字第七六三六號函公告，公告期間自六十八年二月七日起
至六十八年三月九日止，本案華勝路之道路度已由原十二公尺變更為二十公尺及二
十四公尺，並經再審被告依法重新辦理訂樁與公告在案，其原有之樁位成果應停止使
用，且華勝路目前已依變更後之計畫度開闢完竣，再審原告要求依原十二公尺度
辦理釘樁，依法無據。再審原告對華勝路原有十二公尺度之地籍分割圖及修測圖所
提出疑義，曾多次經鈞院駁回（八十四年度判字第三二六號、八十四年度裁字第八八
五號、八十四年度判字第二○二○號、八十四年度判字第二○四○號、八十四年度判
字第二七五二號、八十五年度裁字第九三號），且最近因地籍圖重測事件，經再審被
告以八十六年七月二十六日八六府地測字第八六○○○二五七○二號函提出答辯在案
。綜上論結，本件再審之訴為無理由，請判決駁回再審之訴等語。
　　理  由
按行政訴訟當事人對本院之判決提起再審之訴，必須具有行政訴訟法第二十八條所列
各款情形之一者，始得為之，而該條第十款所謂發見未經斟酌之重要證物者，係指該
證物在前訴訟程序中即已存在而當事人不知其存在，現始發現者而言，並以如經斟酌
可受較有利益之裁判者為限，經本院六十九年判字第七三六號著有判例。本件原判決
係以：『按「都市計畫樁位經公告確定後，原測釘單位如發現錯誤，應即予更正，若
實地樁位更動或與地籍圖原分割結果有出入者，應重新辦理樁位公告，並通知土地及
建物所有權人；並將更正結果報請原備查機關備查。」為都市計畫樁測定及管理辦法
第十一條所明定。查本件雲林縣北港鎮○○路道路度原係經內政部四十四年四月十
三日台內地字第六六五四號函核定，被告（即再審被告，下同）據以公告發布實施之
北港都市計畫案內規劃為十二公尺，嗣被告六十六年十二月六日以府建都字第八九四
一五號公告發布實施之北港擴大都市計畫案及現行都市計畫通盤檢討案內將華勝路道
路度變更為二十公尺及二十四公尺，並據以重新辦理都市計畫樁位測定，以六十八
年二月七日府建都字第七六三六號公告北港擴大都市計畫樁位圖及座標表。從而原告
（即再審原告，下同）要求檢測內政部四十四年四月十三日台內地字第六六五四號函
所核定之華勝路十二公尺之地籍圖及樁位成果，已因前開都市計畫變更華勝路道路
度及都市計畫樁位重新檢測公告發布實施而停止使用，被告乃駁復原告要求檢測之
陳情，核無不合。原告雖主張；系爭道路經內政部四十四年四月十三日核定路為十
二公尺都市計畫後，迄今未有變更，被告假藉修測之名，而行塗改地籍圖，並非法變
更系爭道路界線之度，侵害原告之財產權益，顯屬違法云云。惟查本件都市計畫前
經內政部四十四年四月十三日台（四四）內地字第六六五四號函核定，其中計畫區○
○路道路寬度規劃為十二公尺，於六十五年辦理北港擴大修訂都市計畫時，為考量都
市計畫區內交通流量及配合都市○○區○道路之寬度，重新調整都市計畫區○○○道
路之度，其中華勝路之計畫道路度由原十二公尺變更為二十公尺及二十四公尺，
報經台灣省政府六十六年十二月六日六六府建四字第二三二八號函核定，且被告亦重
新辦理釘樁與公告（以六十八年二月七日府建都字第七六三六號公告北港擴大都市計
畫樁位圖及座標表）。原告所坐落土地部分規劃為二十公尺，並非如原告所稱內政部
核定之十二公尺案。內政部前於四十四年四月十三日所核定之華勝路十二公尺寬之地
籍圖及樁位成果，既已因嗣後都市計畫變更華勝路道路度及都市計畫樁位重新檢測
公告發布實施而停止使用，則原告仍請求被告測出依內政部核定之華勝路十二公尺
之地籍圖位置，即有未合。被告予以否准，亦無不當。至原告主張：地政機關於四十
三年至四十七年間，假藉修測之名，塗改地籍圖之目的，在變更華勝路路界 C-A至 C
-B位置等節。查原告前曾多次對地籍圖事件所提疑義，均經本院判決駁回而告確定（
八十四年度判字第三二六號、八十四年度裁字第八八五號、八十四年度判字第二○二
○號、八十四年度判字第二○四○號、八十四年度判字第二七五二號、八十五年度裁
字第九三號）。原告自不得對地籍圖之疑義再事爭執。是原告請求函調戶地調查表及
地籍調查卡原本，請被告提供地籍圖、土地登記簿、地段圖、及修測後地籍圖等，本
院均認已無再調閱或命提出之必要，併予明。原告起訴意旨，仍執前詞指摘，自難
認為有理由，』為由，乃依行政訴訟法第二十六條後段規定，判決駁回再審原告在前
訴訟程序之訴。再審原告謂原判決確定後，有發見未經斟酌之重要證物情形，而提出
(一)四十六年十二月九日起至七十年三月十九日止地段圖與都市○○○路、路界不一
致情形比較圖、現況圖影本壹張，繪圖者係參加人乙○○。(二)何錦和、甲○○住宅新
建工程設計圖（雲林縣政府許可處分訖證二九四號）內一：三、○○○位置都市計畫
圖影本壹張。(三)戶地調查表影本三張。(四)地籍調查卡影本三張，以及前程序起訴狀所
附之地籍圖影本，經核各該證物，在前行政訴訟中已加以引用，尚難認係再審原告於
前訴訟中所不知或不能使用而現始知悉或現始得利用之新證物；至原告所提出之許銀
城陳情書影本壹張，係訴外人許銀城之陳情書，縱經斟酌仍不能動搖原判決理由之基
礎，使其受較有利益之裁判，顯與行政訴訟法第二十八條第十款規定提起再審之訴之
要件不相符，本件再審之訴，難認為有再審理由，應予駁回。本件係屬再審程序，且
本院前程序已對再審原告聲請函調戶地調查表、地籍調查卡、函請提供修測後地籍圖
、地籍圖、土地登記簿、地段圖等，已予明無再調閱或命提出之必要。又本件既無
再審理由，則再審原告聲請囑託普通法院調查、函調土地登記簿謄本、戶地調查表、
地籍調查卡、修測後地段圖、修測登報公告之報紙、門首公告照片、都市計畫實施狀
況年報表及五年檢討表等，及為言詞辯論，核無必要，又再審原告主張原判決有擅改
情形，係屬裁判更正之問題，均併此明。
據上論結，本件再審之訴為無理由，爰依行政訴訟法第三十三條、民事訴訟法第五百
零二條第二項，判決如主文。
中    華    民    國     八十八      年      一      月     二十二      日
                    行 政 法 院 第 五 庭
                                審 判 長 評  事      沈　水　元
                                         評  事      高  秀  真
                                         評  事      吳  明  鴻
                                         評  事      林  清  祥
                                         評  事      劉  鑫  楨
右  正  本  證  明  與  原  本  無  異
                                         法院書記官  彭  秀  玲
中    華    民    國     八十八      年      一      月     二十五      日
